臺灣臺北地方法院刑事判決
110年度侵訴字第59號
公  訴  人  臺灣臺北地方檢察署檢察官
被      告  鄭宇智


選任辯護人  張睿紘律師
            沈靖家律師
上列被告因妨害性自主罪案件，經檢察官提起公訴（110年度調
偵字第430號），本院判決如下：
    主  文
鄭宇智犯乘機性交罪，處有期徒刑參年捌月。
    事  實
一、鄭宇智係以駕駛車號0000-00號自小客車從事職業駕駛為業
    ，於民國109年10月24日凌晨4時46分許，因代號AW000-A109
    479女子（89年8月生，真實姓名年籍詳卷附「代號與真實姓
    名對照表」，下稱A女）先於新北市○○區○○路0段00號「凱悅
    KTV」包廂與友人飲酒歡唱，約飲用2至3手（即12至18罐）
    易開罐裝啤酒，已不勝酒力，經由通訊軟體LINE暱稱「羅」
    之網友羅皓謙操作LINE程式之JD共乘2.0平台服務，由該平
    台指派鄭宇智駕駛上開自小客車至新莊「凱悅KTV」前，接
    送A女搭乘上開自小客車至指定目的地與羅皓謙會面，A女因
    酒醉而失去防備心態坐上副駕駛座，於同日凌晨5時許，鄭
    宇智見A女已處於酒醉意識不清之際，認有機可趁，遂將上
    開車輛停駛於臺北市○○區○○○路0段0號前之路邊，基於乘機
    性交之犯意，先靠近A女親吻其唇部，再脫去自身所著外褲
    與內褲，趁A女不能且不知抗拒之際，將A女頭部下壓至其陰
    莖處使A女張口含住其陰莖上下抽動為口交行為得逞。嗣A女
    驚覺有異，剎時片刻警醒而詢問身在何方，鄭宇智始繼續駕
    車載送A女至目的地即臺北市○○區○○○路000號附近下車，事
    後A女將此事告知羅皓謙，羅皓謙再將此事轉達上開共乘平
    台後，A女進而報警處理，因而查獲上情。
二、案經A女訴由臺北市政府警察局中山分局報告臺灣臺北地方
    檢察署檢察官偵查起訴。
    理  由
一、程序部分：
    按行政機關、司法機關及軍法機關所製作必須公示之文書，
    不得揭露被害人之姓名、出生年月日、住居所及其他足資識
    別被害人身分之資訊，性侵害犯罪防治法第12條第2項定有
    明文。另性侵害犯罪防治法第12條所定其他足資識別被害人
    身分之資訊，包括被害人照片或影像、聲音、住址、親屬姓
    名或其關係、就讀學校與班級或工作場所等個人基本資料，
    性侵害犯罪防治法施行細則第6條亦有明文。本件被告鄭宇
    智涉犯刑法第225條第1項之罪，屬性侵害犯罪防治法所稱之
    性侵害犯罪，因本院製作之本案判決係屬必須公示之文書，
    為避免告訴人A女之身分遭揭露，依上開規定，對於告訴人A
    女、A女之哥哥B男等足資識別告訴人A女身分之資訊，均予
    以隱匿，核先敘明。
二、證據能力部分：
    本案所引用之供述及非供述證據，檢察官、被告鄭宇智及其
    辯護人均不爭執各該證據之證據能力（見本院卷二第30頁）
    ，且亦查無依法應排除其證據能力之情形，是後述所引用證
    據之證據能力均無疑義，先予敘明。
三、認定犯罪事實所憑之證據及理由：
　  訊據被告鄭宇智固坦承有於起訴書所載之時間，經由JD共乘
    2.0平台服務指派，駕駛自小客車，於新北市○○區○○路0段00
    號「凱悅KTV」接送告訴人至臺北市○○區○○○路000號附近，
    期間其有與告訴人接吻之事實，惟矢口否認有何乘機性交之
    犯行，辯稱：我否認犯罪，因為我沒有做這件事情，我有跟
    告訴人接吻，但沒有口交云云；被告之辯護人則為其辯護稱
    ：告訴人針對當天究竟喝了多少的酒，及平常是否有去坐前
    座的習慣，指訴有前後矛盾；另證人即告訴人的哥哥就告訴
    人飲酒的數量，以及證人羅皓謙對其與告訴人當時究竟是認
    識多久了，是不是第一次見面等陳述，都跟告訴人的陳述有
    所不符；就行車紀錄器來看，被告也沒有施以強迫、強制等
    違反告訴人意願的行為，而且告訴人在上車的時候跟被告可
    以對答如流；更重要的是，在事後告訴人針對整起事件曾經
    說過，不論是平台還是被告，只要給她新臺幣（下同）3 萬
    元就當作這件事情沒有發生過，證人羅皓謙有提到說告訴人
    其實是非常的生氣，一般人也不會用3 萬元就去解決這件事
    情，所以這部分其實是很有疑義，令人聯想A女是否另有目
    的；最後就告訴人憂鬱症的部分，在案發之前告訴人就曾罹
    患憂鬱症，所以也很難證明告訴人確實有受到侵犯云云，經
    查：
（一）被告於109年10月24日凌晨4時46分許，經由JD共乘2.0平
      台指派駕駛自小客車至新莊「凱悅KTV」前，接送A女至臺
      北市○○區○○○路000號附近，被告於駕駛路程中，有將車輛
      停駛於臺北市○○區○○○路0段0號前，親吻告訴人唇部等情
      ，業據證人即告訴人A女、證人羅皓謙證稱在卷（見本院
      卷二第140、251至252頁），且有證人羅皓謙與平台之LIN
      E對話紀錄截圖在卷可佐（見偵卷第39頁），此部分之事
      實復為被告所是認（見本院卷二第27頁），首堪認定。
（二）本案業據證人即告訴人A女證述如下：
    1.證人即告訴人A女於警詢中證稱：我於109年10月24日凌晨
      1時到4時30分許，跟朋友在新莊「凱悅KTV」喝酒唱歌，
      我朋友「羅」幫我叫車，我上車後因為喝醉了，就沒什麼
      意識了，司機身體靠過來用他的舌頭伸進我的嘴巴親我的
      嘴，接著把他的褲子、內褲脫下來，他的手伸到我的後背
      ，把我的頭拉到他的生殖器前面壓住我的頭要我幫他口交
      ，因為我喝醉沒有意識，他壓著我的頭，抽動他的生殖器
      ，我清醒後看到他的生殖器，起身坐回副駕駛座問他目的
      地到了嗎，他說還沒，就繼續開車，我的朋友就在對面公
      車站牌等我，司機和我朋友說我很醉後就離開了等語（見
      偵卷第28至29頁）。
    2.證人即告訴人A女於偵查中證稱：上車之前我還有意識，
      我在KTV喝了約10杯左右，上車之後我開始想睡覺，後勁
      出來我就睡著了，我隱約感覺有人在碰我，親我的嘴巴，
      舌頭也伸進我的嘴巴，感覺有人脫下褲子把我的頭拉過去
      ，讓我幫他口交，我突然驚醒，我就問說「我們已經要到
      了嗎」，被告說還沒到，就繼續開車，到了之後被告把我
      牽給我朋友，跟我朋友說我喝得很醉等語（見偵卷第101
      頁）。
    3.證人即告訴人A女於本院審理時證稱：我在109年10月24日
      凌晨4、5點左右，有在新莊凱悅搭上被告的車，我要去林
      森北路477 號找我的朋友羅先生，上車前我有喝啤酒，上
      車之後，我覺得很想睡覺，我意識已經很不清楚了，上車
      之後我好像就睡著了，一直到他中間停下來之後，我感覺
      被告在跟我接吻，要我幫他口交，被告把他的生殖器放在
      我的嘴裡。我才突然意識到這件事情，我就醒來問他說我
      們已經到了嗎。到目的地，我記得我下車之後，被告牽著
      我帶我到我朋友旁邊，我就只有記得這樣子；我當天早上
      有將此事告訴朋友「羅」，因為這台車是他幫我叫的，我
      希望「羅」可以幫我處理這件事，「羅」有告訴這個叫車
      平台，但因為後來他可能也不想多參與這件事，就直接把
      平台的聯絡方式給我，讓我自己處理等語（見本院卷二第
      123至138頁）。
　　4.綜觀告訴人於偵查及本院審理時所為證述內容，對於其遭
      被告乘機性交之重要情節，前後證述一致，並無明顯矛盾
      不符之處，其情節倘非告訴人親身經歷，要難為此詳細且
      前後甚為一致之證述。且案發時告訴人與被告僅為司機與
      乘客之關係，彼此間亦無仇隙糾紛，堪認告訴人應無編造
      情節以誣陷被告之必要或可能。又告訴人當天先在KTV喝
      了許多啤酒，大約2至3手的數量，業據證人即當天一同聚
      會的告訴人哥哥證稱在卷（見偵卷第111頁），堪認告訴
      人於搭乘被告駕駛之車輛之時，確實已經飲用數量甚多之
      酒類。再者，告訴人之友人羅皓謙於事發後有聯繫JD共乘
      2.0平台，告知平台「不好意思 因為我昨天是幫我朋友轎
      車 然後呢 我朋友昨天告知我他在車上因為喝比較多 被
      司機騷擾甚至要求口交」，並經平台回覆以「…我回報主
      管處理，不好意思（貼圖）」等情，有LINE通訊軟體對話
      紀錄在卷可稽（見偵卷第39頁），此足佐告訴人證稱其朋
      友羅皓謙有將此事告知平台等情無訛。而羅皓謙為當天幫
      告訴人叫車之友人，如非當時確實聽聞告訴人有經歷本案
      遭侵害情節，豈會立刻將此事告知平台，詢問要如何處理
      ，是告訴人前開指述應非出於虛捏。
（三）本案經本院當庭勘驗被告所駕駛車輛之行車紀錄器，勘驗
      結果如下：
　  1.「FILE000000-000000F」錄影檔，長度03分00秒。影像右
      下方顯示起始畫面時間為「2020/10/24  04：44：54」：
⑴04：44：54至04：47：03： 汽車行駛於道路上，後續停靠於路邊。　 ⑵04：47：04至04：47：09： 告訴人A 女自畫面左方出現，繞過車頭朝副駕駛座方向移 動，接著消失於畫面右方。 ⑶04：47：10至04：47：54： 鄭宇智：冷喔。 告訴人A女：很冷。 鄭宇智：你沒有給我地址。 告訴人A女：地址...我看一下喔，嗯...林森北路。 鄭宇智：水喔（台語）。 告訴人A女：等一下喔，我看一下。 
    2.「FILE000000-000000F」錄影檔，長度03分00秒。影像右
      下方顯示起始畫面時間為「2020/10/24  04：47：54」：
04：47：54至04：50：55： 告訴人A女：477號，謝謝。 鄭宇智：477、你要不要繫個安全帶？ 告訴人A女：嗯。 鄭宇智：你要不要繫安全帶？ 告訴人A女：嗯。 汽車啟動向前行駛。　 鄭宇智：你是要回去打卡？ 告訴人A女：什麼。 鄭宇智：回去打卡。 告訴人A女：打卡、打什麼卡。 鄭宇智：不然你回去林森？ 告訴人A女：蛤？ 鄭宇智：你住林森喔？ 告訴人A女：我不知道。 鄭宇智：你不知道你住林森，那你地址要去哪？ 告訴人A女：恩？ 鄭宇智：朋友那邊？ 告訴人A女：我現在真的是聽不懂。 鄭宇智：我說你要回林森？ 告訴人A女：沒有、沒有，我是要去那個...林森北路477  號。 鄭宇智：477號。 告訴人A女：你怎麼知道住林口？ 鄭宇智：什麼、你說啥（台語）？ 告訴人A女：你怎麼知道我住林口？ 鄭宇智：住林口？ 告訴人A女：蛤？ 鄭宇智：什麼住林口？ 告訴人A女：你怎麼知道我住林口？ 鄭宇智：沒有啊，我沒有說林口。 告訴人A女：喔...真的沒有，好。 4 ：49：13汽車於紅燈停下，並於綠燈後持續行駛於道路 ，車內無其他對話。 
    3.「FILE000000-000000F」錄影檔，長度03分00秒。影像右
      下方顯示起始畫面時間為「2020/10/24  04：50：55」：
04：50：55至04：53：55： 汽車啟動行駛中。 04：51：55 鄭宇智：拿不到要跟我回家了、就繫個安全帶。 告訴人A女：沒事，沒事。 04：52：09車內無其他對話。 
　 4.「FILE000000-000000F」錄影檔，長度03分00秒。影像右
     下方顯示起始畫面時間為「2020/10/24  04：53：55」：
04：53：55至04：56：55： 鄭宇智：你喝很多嗎？ 告訴人A女：嗯？ 鄭宇智：你喝很多。 告訴人A女：有一點。 鄭宇智：阿你還要再去喝喔？ 告訴人A女：嗯？ 鄭宇智：你還要再回林森喝、回林森喝？ 告訴人A女：對，我要去找朋友。 鄭宇智：不回家喔？ 告訴人A女：沒有、沒有，要喝酒，他出來就好。 鄭宇智：你這樣還可以喝？ 告訴人A女：嗯？ 鄭宇智：你這樣還能喝？ 告訴人A女：嗯。 04：54：40車內無其他對話。 
　  5.「FILE000000-000000F」錄影檔，長度03分00秒。影像右
      下方顯示起始畫面時間為「2020/10/24  04：56：55」：
04：56：55至04：59：56： 汽車啟動向前行駛，行經紅燈停下後，綠燈繼續往前行駛於道路上。 
　  6.「FILE000000-000000F」錄影檔，長度03分00秒。影像右
      下方顯示起始畫面時間為「2020/10/24  04：59：56」：
04：59：56至05：02：56： 告訴人A女：很熱。 鄭宇智：很熱？ 告訴人A女：嗯。 鄭宇智：這樣子不好...（無法辨識），不要喝了啦。 告訴人A女：嗯？ 鄭宇智：不要去喝了。 告訴人A女：聽不懂？ 鄭宇智：我說你不要去喝了。 告訴人A女：我家？ 鄭宇智：我說不要去喝了。 告訴人A女：我沒有再喝了。 鄭宇智：你不是說你要再去喝。 告訴人A女：不會再喝了，太多了。 鄭宇智：那你去又不可能不喝。 告訴人A女：嗯？ 鄭宇智：你去林森又不可能不喝。 告訴人A女：去什麼？ 鄭宇智：去林森啊。 告訴人A女：林森... 鄭宇智：又不可能不喝。 告訴人A女：沒有，沒有，那是我朋友。 鄭宇智：（打哈欠，聽不清楚） 05：01：03車內無其他對話。 
　  7.FILE000000-000000F」錄影檔，長度03分00秒。影像右下
      方顯示起始畫面時間為「2020/10/24  05：02：56」：
05：02：56至05：05：56： 汽車繼續行駛於道路上並於紅燈後停下，車內無其他對話 。 05：03：17行經捷運台北橋站，車輛繼續直行。 05：03：40行駛上台北橋。 
　  8.FILE000000-000000F」錄影檔，長度03分00秒。影像右下
      方顯示起始畫面時間為「2020/10/24  05：05：56」：
1.05：05：56至05：07：03： 汽車於綠燈後重新行駛，汽車直行行駛自民權西路進入民 權東路1段，並暫停於民權東路1段之路邊。 2.05：07：04至05：08：57： 車內發出疑似解開安全帶的聲音，及移動椅子或調整椅子 的聲音，車內發出告訴人A 女的哼哈及呻吟的聲音。 
　  9.「FILE000000-000000F」錄影檔，長度03分00秒。影像右
      下方顯示起始畫面時間為「2020/10/24  05：08：57」：
1.05：08：57至05：10：51： 汽車暫停於民權東路1段之路邊，車內發出告訴人A 女持 續性的哼哈及呻吟的聲音。 2.05：10：52至05：11：57： 鄭宇智：（無法辨識）...我帶你去休息 告訴人A女：（呻吟聲） 鄭宇智：先帶你去休息。 告訴人A女：嗯？ 鄭宇智：帶你去休息，明天再送你回林口。 告訴人A女：不要... （停頓）這裡是477號嗎？ 鄭宇智：還沒到、你說哪一條，林森？ 告訴人A女：是嗎、林森北路477號。 鄭宇智：你要去那邊？ 告訴人A女：對啊、（無法辨識）。 
 　10.「FILE000000-000000F」錄影檔，長度03分00秒。影像右
      下方顯示起始畫面時間為「2020/10/24  05：11：57」：
1.05：11：57至05：13：08： 鄭宇智：嗯。 告訴人A女：林森北路477號，多久會到？ 倒車準備離開臨停地點（倒車嗶嗶聲）。 鄭宇智：嗯。 告訴人A女：多久會到？ 鄭宇智：再十分鐘、十分鐘，五到十分鐘。 汽車重新發動行駛於道路。 2.05：13：09至05：14：57： 車輛自民權東路1段右轉林森北路。 告訴人A女：到了？ 鄭宇智：還沒有到，有開嗎？ 告訴人A女：等一下。 鄭宇智：那我車要停哪裡？ 汽車暫停於路邊。 告訴人A女：多少錢？ 鄭宇智：230。 告訴人A女：蛤？ 鄭宇智：230，這間嗎？ 告訴人A女：230。 鄭宇智：嗯。 告訴人A女：我先給你。 鄭宇智：那我可以去嗎？ 鄭宇智：我可以去嗎？ 告訴人A女：嗯？ 告訴人A女：不行，兩百。 鄭宇智：一張，兩張。 告訴人A女：我沒有三十塊。 鄭宇智：那我找你。（車上有翻找東西的聲音跟零錢聲） 告訴人A女：這裡是477號？ 鄭宇智：對啊，七十，阿你等一下妳的東西（無法辨 識）。 告訴人A女：嗯。（尾音拉長） 鄭宇智：你東西都有帶？ 告訴人A女：嗯。 鄭宇智：可以嗎，我要不要、這樣可以嗎，等一下等一 下。 畫面右上角處玻璃反光可見告訴人A女下車，車門開啟和 關上的聲音。 鄭宇智：挫賽（台語）。 車輛重新發動行駛，然後又停靠路邊。 
　 11.「FILE000000-000000F」錄影檔，長度03分00秒。影像右
      下方顯示起始畫面時間為「2020/10/24 05 ：14：57」：
05：14：57至05：17：57： 汽車暫停於路邊，發出疑似開關車廂或車門的聲音，開關 車門聲音迅速。 05：17：22汽車啟動向前行駛。 05：17：51 鄭宇智：嗯...（無法辨識）...吹了...（無法辨識）。 
      上開勘驗結果，有本院勘驗筆錄在卷可佐（見本院卷二第
      199至209頁）。是告訴人在上車之後，對於被告的詢問，
      即無法完全領會被告之意思，總是低聲再三確認被告的問
      題，或回以「蛤？」、「恩？」、「我不知道。」，甚至
      直接說「我現在真的是聽不懂」，被告問告訴人是不是「
      回林森」，告訴人則回以「你怎麼知道我住林口？」，接
      著沒多久車內便沉默，足見告訴人上車時，即已經有醉意
      ，雖然可以言語，但顯然言不及義，也不能與人正常溝通
      對話，被告為職業駕駛，斯時處於清醒狀態，對於告訴人
      已經陷於酒醉，不能且不知抗拒之狀態，自不能諉為不知
      。並且，於被告駕駛車輛於凌晨5時5分許行駛經過台北橋
      ，直行行駛自民權西路進入民權東路1段時，被告將車輛
      暫停於民權東路1段之路邊，車內發出疑似解開安全帶的
      聲音，及移動椅子或調整椅子的聲音，隨即車內發出告訴
      人的哼哈及呻吟的聲音。而告訴人哼哈及呻吟的聲音持續
      了數分鐘之久，堪認告訴人指訴被告當時利用告訴人意識
      不清之狀態，將其頭部下壓至被告陰莖處使其為口交行為
      等情，與行車紀錄器所錄到之過程相符。
（四）本案事發後，告訴人於警局打電話給被告，詢問本案案發
      之經過：
　　1.其等通話過程經本院當庭勘驗如下：
⑴「2020_1025_181520_001」錄影檔，長度03分01秒。 告訴人：回播嗎？ 員警A ：好阿你播，開擴音，看他要幹嘛，看他要說什麼。 員警B ：要錄嗎 員警A ：我錄了我錄了，給我看他號碼。 （告訴人播通電話，畫面可見該通話號碼為0000-000-000） 鄭宇智：喂。 告訴人：喂。 鄭宇智：喂你是那女生嗎？ 告訴人：對。 鄭宇智：我…因為我這兩天我自己也沒有睡好，我在…我是看可不可以那個…一萬塊跟你和解，因為我不想要把事情弄得這麼複雜，然後我也很…我也沒有這份工作了，那個後台把我剔除，那我想說看能不能…你也退讓一點，因為我現在戶頭也沒有這麼多。 員警A ：…（無法辨識） 鄭宇智：那我也很誠心的想跟你說對不起跟你道歉這樣。 告訴人：那你… 鄭宇智：然後警察局、警察局有打給我，對阿。 告訴人：那你有記得你那天做了什麼事嗎？ 鄭宇智：我那天…做了什麼事，沒有，沒有做其他的。 告訴人：你沒有、你沒有做什麼事幹嘛打來道歉？ 鄭宇智：就…親你阿。 告訴人：還有呢？不止這樣子吧？ 鄭宇智：所以你願意可以跟我和解嗎？…（無法辨識）這樣。 員警A ：叫他請講清楚他自己做了什麼事。 告訴人：你… 鄭宇智：然後我們就寫個書面。 告訴人：你可以… 鄭宇智：然後我當… 告訴人：你可以… 鄭宇智：我當面拿給你、一萬塊給你這樣。 告訴人：你可以講清楚你當天做了什麼事嗎？ 鄭宇智：當天做了什麼事… 告訴人：對，不是只有親嘴吧？ 鄭宇智：因為你也沒有反抗所以我就想說，對阿。 告訴人：說什麼？所以你做了… 鄭宇智：對不起。 告訴人：不要、不要道歉，我是問你你那天做了什麼事？ 鄭宇智：就用嘴巴而已阿。 告訴人：你呀、你、你告訴我說你錯在哪阿？ 鄭宇智：錯在親你，然後用你的、用你的嘴巴。 告訴人：然後用我的嘴巴做了什麼事？幫你口交？是嗎？ 鄭宇智：可是我沒有要求你阿。 告訴人：可是是我、可是你覺得我沒有反抗。 鄭宇智：嗯。　 告訴人：那… 鄭宇智：對。 告訴人：我不是意願的，我沒有意願，我也沒有意識。 鄭宇智：算有意識阿因為你有跟我說… ⑵「2020_1025_181822_002」錄影檔，長度03分01秒。 鄭宇智：然後後來你說你有醒來。 告訴人：我… 鄭宇智：你問我到了沒。 告訴人：對，然後、然後你才繼續開車對不對？ 鄭宇智：對。 告訴人：那你停在哪裡？ 鄭宇智：我停在…中山北，停在林森的旁邊，因為那時候我問、我就問你說地址是幾號。 告訴人：嗯。 鄭宇智：然後你、你沒有講很清楚就停在旁邊，然後… 告訴人：我沒有… 鄭宇智：再問你…但是中途、中途我真的、做、我真的…太衝動了。 告訴人：停在中山北的哪裡？ 鄭宇智：中山北的旁邊阿。 告訴人：旁… 鄭宇智：一段旁邊，嗯。 告訴人：那…你叫什麼名字？ 鄭宇智：抹茶阿。 告訴人：怎麼、怎麼寫？ 鄭宇智：抹茶阿，手部那個抹阿。 告訴人：你叫什麼名字，全名。 鄭宇智：全名？ 告訴人：對真實名字。 （以下略） 
　　  上開勘驗結果有本院勘驗筆錄在卷可按（見本院卷二第13
      3至138頁）。
　　2.被告雖歷次訊問時均辯稱只有與告訴人親吻，惟被告於告
      訴人在電話中質問時，自陳「只有用你的嘴巴…」，然當
      天果係僅有親吻，被告直接講「親吻」即足，何須說「錯
      在親你，然後用你的、用你的嘴巴。」，此一說法也與「
      親吻」之動作描述有間，顯然被告除親吻外，另有使告訴
      人以嘴巴為其他的動作。
　　3.而被告與告訴人通電話時，被告先稱想以1萬元與告訴人
      和解，並自承有「親告訴人」，再於告訴人詢問被告「當
      天有無做什麼事」及反問被告「不是只有親嘴吧？」的時
      候，被告答稱「因為你也沒有反抗所以我就想說」、「就
      用嘴巴而已阿」、「錯在親你，然後用你的、用你的嘴巴
      。」，告訴人旋即繼續追問「然後用我的嘴巴做了什麼事
      ？幫你口交？是嗎？」，被告則答覆「可是我沒有要求你
      阿。」等語。是當告訴人已經明確說道當天被告有讓告訴
      人用嘴巴幫被告口交時，被告的反應並非否認，而係辯解
      自己「沒有要求告訴人」，如被告並無在當天將車輛停放
      路旁時，有使告訴人為口交行為，其聽見告訴人此等嚴厲
      指控，立刻否認猶恐不及，豈會僅僅是回答自己「沒有要
      求」？復對告訴人質問「可是是我、可是你覺得我沒有反
      抗」而稱「嗯」以示默認。自被告上開通話過程之反應，
      亦足佐告訴人的指訴並非無據。
　　4.被告雖於本院審理時辯稱：當時這樣回答，可能是訊號不
      穩，告訴人聽不清楚，因為在跟朋友打電動，用裝備這樣
      子云云（見本院卷二第273頁），惟上開通話內容業經本
      院勘驗如前，勘驗過程未見有何背景喧囂吵鬧或訊號不穩
      之情形，且被告當時應答正常，並無因聽不清楚而有再次
      確認的狀況，足見被告此一辯解殊非可採。　
（五）告訴人之指述，除上開行車紀錄器之錄影畫面，及其等之
      通話外，尚有下列事證足資補強：
    1.按性侵害案件因具有隱密性，易淪為各說各話局面，是法
      院於判斷被害人陳述之憑信性時尤應慎重，特別是被害人
      前後陳述，如出現與主要犯罪構成要件事實具有關聯性之
      不一致或矛盾情形，並應查明其不一致或矛盾之原因，對
      照被害人之成長經驗、品格、案發後之身心狀況（行為、
      情緒、創傷）表現，依經驗法則、論理法則審慎決定被害
      人證言之可信度；再整合被害人以外之人（如被害人之父
      母、家屬、老師、同儕、案發後與被害人接觸之警察、心
      理、衛生等相關人員）關於與被害人指證被害經過具有關
      聯性之陳述（發現、報案、指認、筆錄製作等過程、被害
      人身心狀態）、被告於案發後之反應（道歉、和解）、醫
      療、輔導紀錄及鑑定報告等間接或情況證據，據以補強被
      害人之證言之可信性。又所謂補強證據，並非以證明犯罪
      構成要件之全部事實為必要，倘其得以佐證被害人指述之
      犯罪非屬虛構，能予保障所指述事實之真實性，即已充分
      。又得據以佐證者，雖非直接可以推斷該被告之實行犯罪
      ，但以此項證據與被害人之指述為綜合判斷，若足以認定
      犯罪事實者，仍不得謂其非屬補強證據。是所謂補強證據
      ，不問其為直接證據、間接證據，或係間接事實之本身即
      情況證據，均得為補強證據之資料。故被害家屬轉述被害
      人陳述之被害經過，固屬傳聞證據；然被害家屬就被害人
      案發後身心之反應狀況（如：被性侵害向親人或同學泣述
      事實經過、被性侵害後出現模仿被告行為之違常猥褻行為
      ），乃屬於親身見聞經過之證人性質，係與被害人陳述不
      具同一性之獨立法定證據方法，而得供為補強證據（最高
      法院99年度台上字第6305號判決參照）。故若有證人陳述
      其於案發後親見被害人之身體跡證或其對該性侵害事件之
      反應，足以增強被害人證述之憑信性者，自非不得作為被
      告犯罪之補強佐證。
　　2.訊據證人羅皓謙於本院審理時具結證稱：「（當天你跟A 
      女在林森北路477 號附近見到面的時候，情形為何？）我
      朋友那天住的飯店叫「伸適商旅」，是在一個小巷子裡面
      ，她是停在對面，對面有診所，司機的車停在診所那邊，
      然後我那時候在對面馬路，我是看到司機扶著我朋友A 女
      從對面走過來，我就只有看到這些而已。」、「（A 女跟
      你見面的時候情緒如何？）就很醉而已。」、「（A 女跟
      你見面時候的意識狀態如何？）我認為是可以回答，可是
      意識已經有點不清楚了，你跟她講話，她可能要過一陣子
      才能回應你或者是根本不會回應你這種情況。」、「（A 
      女隔天跟你講什麼？）就是這個司機在車上對她做了什麼
      事情。」、「（請詳述A 女具體講什麼事情？）A 女那時
      候是跟我說她在車上被司機親、舌吻，有舌頭，還說司機
      要她幫他口交。」、「（〈請提示偵卷第39頁JD共乘2.0平
      台對話紀錄〉你跟叫車平台說『不好意思，因為我昨天是幫
      我朋友叫車，然後呢，我朋友昨天告知我她在車上因為喝
      比較多，被司機騷擾甚至要求口交』，是A 女跟你講了之
      後，你就跟叫車平台這樣說嗎？）對，我那時候是因為我
      朋友A 女跟我講，我才去聯絡平台的。」、「（當時被害
      人過馬路的時候，就你記憶來說，她走路是否有搖晃？）
      有。」、「（被害人跟你描述這件事情的時候，她有什麼
      樣的情緒反應？）不爽。」、「（A女的口氣是非常驚慌
      還是描述起來是很冷靜的？）如果真的要說，A 女就是很
      生氣，有點略帶激動的在講這件事情。」、「（就這件事
      情的協助上，你大概就是幫忙聯繫叫車平台？）對，剩下
      的都跟我沒關係。」、「（你有聽過被害人當天在KTV 喝
      了多少酒嗎？）不知道，因為不是跟我喝的，A 女好像跟
      她哥哥還是跟誰喝的，我忘記了。」等語（見本院卷二第
      251至261頁）。是證人羅皓謙於本院審理時證稱其當天與
      告訴人見面時，告訴人有酒醉情形，意識狀態不清楚，且
      告訴人於隔天睡醒即告知其於車上遭被告對之為性侵害之
      事，而當時告訴人的情緒是「生氣、略帶激動」，則告訴
      人於案發後，確實出現情緒激動等異常之生理反應，與一
      般性侵害被害人反應相符。又證人羅皓謙詰問時就告訴人
      喝了多少酒，僅表示不知情，而當天告訴人是在與證人羅
      皓謙見面前即飲用啤酒完畢，並非與證人羅皓謙一同飲酒
      ，顯見證人羅皓謙對於其沒有親身見聞之事，並未加油添
      醋或捏造原本不知情的事實，其亦稱因為是自己叫車的，
      所以有幫忙聯繫叫車平台，並稱「剩下的都跟我沒關係」
      ，並未涉入後續之處理，是證人羅皓謙與本案之追訴均無
      任何利害糾葛，堪認證人羅皓謙所述應堪採信；另證人即
      告訴人之哥哥B男於偵訊時證稱：告訴人報案當天，因為
      有哭泣，經過詢問我們才知道這件事，後來是我父母陪同
      告訴人去驗傷跟報案，案發期間的晚上，告訴人有情緒起
      伏至少1、2週，告訴人本來就是憂鬱患者，因為這件事情
      ，她變得更焦慮了等語（見偵卷第111至112頁）。是證人
      羅皓謙及B男前開證述之情節，就告訴人於案發後之情緒
      反應之客觀情狀，均可作為補強證據，與告訴人之證述相
      互印證，足以作為告訴人證述之憑信性之補強證據，是堪
      認告訴人之證述可信性極高，確非虛構。
　　3.參酌告訴人於109年10月27日在龍霖身心診所的病歷記載
      略以：（告訴人）自述3天前經歷性侵害，變得容易驚嚇
      ，一個人時會緊張發抖，因為情緒低落、焦慮，無法去學
      校，給予支持性聆聽，正向鼓勵與支持，討論情緒激動時
      如何求救情等情，另告訴人於109年11月3日之病歷記載亦
      有提到經歷性侵害之事，此有龍霖身心診所110 年12月6 
      日回函既所附告訴人病歷表在卷可查（見本院卷二第107
      頁），是告訴人確於案發後在身心科就診時，將此事告知
      醫師，病歷上亦載明當時告訴人的情緒處於低落、焦慮、
      緊張發抖的情形。自上開病歷，亦可顯示告訴人於本案事
      發後，確實出現遭受性侵害創傷後之情狀。辯護人雖稱告
      訴人本來就有罹患憂鬱症，沒有辦法認定告訴人有因本案
      而有情緒轉折云云（見本院卷二第277頁）。惟告訴人固
      原先即有在身心科就診，然其就診之病歷乃記載告訴人因
      「開學壓力」、「與家人衝突」、「壓力大」、「與前男
      友複合又分手」、「學校人際關係」等而有失眠、焦慮、
      自傷傷人意念之情緒反應，醫師也依照告訴人之身心狀況
      予以藥物治療。但本案發生後，告訴人即告知醫師其有經
      歷性侵害之情形，顯然與告訴人原先之焦慮狀況之原因有
      別，是自不能因為告訴人原本即有身心方面的疾病，據以
      否認告訴人有因本案而造成身心影響或創傷。
　　4.綜上各情，再與告訴人之指訴相互印證，俱足以補強告訴
      人上開證述之憑信性，堪認告訴人所述顯非虛構，且與事
      理相符，已可信實。
（六）至辯護意旨雖認為告訴人曾經說過只要給她3萬元，就可
      以當作這件事沒有發生，但一般人不會想用3萬元就去解
      決這件事，不由得聯想告訴人是否另有目的云云。惟查，
      性侵害被害人遭侵害後，其對外表現之方式本因人而異，
      無論學歷高低、資力、社會經歷多寡，均不一而足，更無
      所謂一般社會想像之「典型被害人」形象，對於性侵害被
      害人應有如何反應，實屬性別刻板印象，無異助長強暴迷
      思（rapemyth）。況且，經由司法途徑對犯罪追訴，不僅
      需時多日，亦可能因被迫需回想情境、赤裸剖析案發情狀
      、面對親友的關切或指責，因而在追訴的過程中造成被害
      人之二次傷害，是告訴人在案發後，原本僅想私下解決，
      即非無可能，告訴人亦於本院審理時證稱其當下只是不知
      道要如何解決這樣的事情（見本院卷二第151頁），
　　　自不能以告訴人之此一反應，即謂告訴人另有目的，此部
      分之辯護意旨實無可採。
（七）末被告辯稱驗證DNA沒有驗到其DNA，無法證明其犯罪云云
      。惟本案經採證外陰部棉棒、口腔棉棒等物送鑑定後，鑑
      定結果為：1.被害人外陰部棉棒，以酸性磷酸酵素法檢測
      結果呈弱陽性反應，以顯微鏡檢未發現精子細胞，以前列
      腺抗原檢測法檢測結果呈陰性反應，經直接萃取DNA檢測
      ，人類DNA及男性Y染色體DNA定量結果，為男女DNA混合，
      女性DNA含量比例偏高，未進行體染色體DNA-STR型別檢測
      ，另進行男性Y染色體DNA-STR型別檢測，結果如男性Y染
      色體DNA-STR型別表；2.被害人口腔棉棒，以酸性磷酸酵
      素法檢測結果均呈弱陽性反應，以顯微鏡檢均未發現精子
      細胞，以前列腺抗原檢測法檢測結果均呈陰性反應，經直
      接萃取DNA檢測，人類男性Y染色體DNA定量結果，均未檢
      出DNA量，均未進行DNA-STR型別分析等情，有內政部警政
      署刑事警察局109 年11月18日刑生字第1098015465號鑑定
      書在卷可佐（見偵卷第83至86頁）。另再將被告之唾液送
      比對後，鑑定結果為本案前次送檢被害人外陰部棉棒檢出
      一男性Y染色體DNA-STR型別，與被告型別不同，可排除其
      來自被告等情，亦有臺北市政府警察局中山分局109 年12
      月22日北市警中分刑字第1093070493號函暨內政部警政署
      刑事警察局109 年12月14日刑生字第1098027650號鑑定書
      在卷可按（見偵卷第125至128頁）。是告訴人採證之外陰
      部棉棒，雖經採證結果驗出男女DNA混合，並就男性Y染色
      體DNA-STR型別檢測，再與被告比對結果不符合，但本案
      告訴人並未指稱被告有以陰莖插入陰道方式對告訴人為性
      侵行為，則告訴人外陰部棉棒未比對出被告之男性Y染色
      體DNA-STR型別，自屬當然，與告訴人的指訴並無矛盾。
      至於告訴人口腔棉棒經採證結果，經直接萃取DNA檢測，
      人類男性Y染色體DNA定量結果，均未檢出DNA量，而未進
      行DNA-STR型別分析，而考諸本案係發生於109年10月24日
      凌晨5時許，告訴人於109年10月25日晚間9點45分才進行
      口腔棉棒之採證，有勘察採證同意書在卷可稽（見偵卷第
      55頁）。是告訴人之口腔棉棒呈弱陽性反應，未檢出DNA
      量，自非無可能係因本案採證距離案發時已相隔約40小時
      ，期間內應已有多次的飲食之故。況未能檢測出之原因多
      端，自不能憑此即遽認被告陰莖並未與告訴人口腔接合，
      而對被告為有利之認定。
（八）按西元1979年聯合國大會通過「消除對婦女一切形式歧視
      公約」（以下簡稱CEDAW），並在1981年正式生效，其內
      容闡明男女平等享有一切經濟、社會、文化、公民和政治
      權利，締約國應採取立法及一切適當措施，消除對婦女之
      歧視，確保男女在教育、就業、保健、家庭、政治、法律
      、社會、經濟等各方面享有平等權利，且不限於聯合國會
      員國，均可加入。鑑於保障婦女權益已成國際人權主流價
      值，我國為提升我國之性別人權標準，落實性別平等，經
      立法院於96年1月5日議決，2月9日總統批准並頒發加入書
      ，明定CEDAW具國內法效力，並經立法院於100年5月20日
      三讀通過，於同年6月8日公布「消除對婦女一切形式歧視
      公約施行法」。CEDAW於國內生效是我國推動性別平等的
      重要里程碑，促使我國性別人權狀況與國際接軌，兩性權
      益均獲得平等保障，性別歧視逐步消除。落實在性侵害事
      件，主要為打破以往對於性別刻板印象及普遍存在性侵害
      犯罪迷思。以刑法第16章妨害性自主罪章而言，所保護法
      益為個人性自主決定權，即個人享有免於成為他人性客體
      的自由，可依其意願自主決定「是否」、「何時」、「如
      何」及與「何人」為性行為，此乃基於維護人性尊嚴、個
      人主體性及人格發展的完整，並為保障個人需求獲得滿足
      所不可或缺的基本權利。強調「性自主決定權」即「性同
      意權」，意指任何性行為都應建立在相互尊重，彼此同意
      的基礎上，絕對是「No means No」「only Yes means Ye
      s」，即「說不就是不！」、「她（或他）說願意才是願
      意！」、「沒有得到清楚明瞭的同意，就是不同意！」。
      申言之，要求性主動的一方有責任確認對方在「完全清醒
      」的狀態下「同意」（但排除對未滿16歲、心智障礙、意
      識不清、權力不對等或以宗教之名行誘騙之實者）之行為
      ，鼓勵「溝通透明化」並「尊重對方」。因此，對方沉默
      時不是同意，對方不確定或猶豫也不是同意，在對方未同
      意前之任何單獨與你同行回家或休息，只能視為一般人際
      互動，不是性暗示，又同意擁抱或接吻，也不表示想要性
      交，即對方同意後也可反悔拒絕，無所謂「沒有說不行，
      就等於願意」或有「半推半就」的模糊空間，避免「性同
      意」成為性侵害事件能否成立的爭議點。猶不得將性侵害
      的發生歸咎於被害者個人因素或反應（例如不得將被害人
      穿著曝露或從事與性相關之特殊行業等作為發生性行為的
      藉口，或指摘被害人何以不當場求救、立即報案、保全證
      據，或以被害人事後態度自若，仍與加害者保有曖昧、連
      繫等情狀即推認被害者應已同意而合理化加害者先前未經
      確認所發生的性行為），卻忽視加害者在性行為發生時是
      否確保對方是在自願情況下的責任，有最高法院110年度
      台上字第1781號判決意旨可參。本案據勘驗行車紀錄器畫
      面之結果，在車內出現告訴人呻吟或哼哈聲音之前，告訴
      人已經沒有辦法正常與被告應答對話，時而答非所問，顯
      然告訴人當時已經因飲用酒類，意識不清醒，被告僅為職
      業駕駛，與告訴人未曾見面，二人並無任何情誼，被告如
      要對告訴人為親密舉動，當必須獲得告訴人明確之答覆，
      始可為之。然依據勘驗結果，被告未先確認告訴人的意識
      狀態是否清醒、有無意願與被告為接吻或進一步親密舉動
      之意思，即將其駕駛之車輛，在即將抵達目的地之時，停
      放路邊，對告訴人為親吻及使告訴人為口交行為，顯未尊
      重告訴人之性自主權，自屬乘機性交無訛。
（九）綜上所述，被告前揭所辯，不足採信。本案事證明確，被
      告前揭乘機性交犯行，堪以認定，應依法論科。
四、論罪科刑：
（一）按刑法第10條第5項規定：「稱性交者，謂非基於正當目
      的所為之下列性侵入行為：一、以性器進入他人之性器、
      肛門或口腔，或使之接合之行為。二、以性器以外之其他
      身體部位或器物進入他人之性器、肛門或口腔，或使之接
      合之行為。」；又刑法第225條第1項乘機性交罪，係以保
      護辨識能力低弱之被害人為意旨，凡對於男女利用其精神
      、身體障礙、心智缺陷或其他相類之情形，不能或不知抗
      拒而為性交者而為之處罰。所謂相類之情形，兼指被害人
      於受性交時，因昏暈、酣眠、泥醉等相類似之情形，致無
      同意性交之理解，或無抗拒性交之能力而言，不以被害人
      當時已完全無知覺，或全無行動能力者為限（最高法院98
      年度台上字第5038號判決、99年度台上字第1239號判決意
      旨參照）。本案被告於事實欄所載之時間、地點，利用告
      訴人因酒醉意識模糊狀態，親吻告訴人、將告訴人頭部下
      壓至其陰莖處使告訴人張口含住其陰莖上下抽動為口交行
      為得逞，依照前揭說明，屬於利用告訴人處在相類於精神
      、身體障礙、心智缺陷致不能、不知抗拒情形，而為性交
      之行為無訛。是核被告所為，係犯刑法第225條第1項乘機
      性交罪。又被告對告訴人為性交行為前，所為親吻告訴人
      嘴巴等乘機猥褻低度行為，均為乘機性交之高度行為所吸
      收，不另論罪。起訴意旨認此部分應另論乘機猥褻罪，容
      有誤會，惟業經公訴檢察官以補充理由書予以更正（見本
      院卷二第45頁），附此敘明。
（二）爰以行為人責任為基礎，審酌被告利用告訴人因酒醉而意
      識不清，以事實欄所示手法對告訴人為乘機性交行為，造
      成告訴人精神及身體上均遭受莫大痛苦，所為實不足取；
      復斟酌被告於偵查及審理中均矢口否認犯行，迄今仍未與
      告訴人達成和解，於犯後態度方面難為對被告有利之認定
      ；兼衡被告自陳大學畢業之智識程度，現在在家中幫忙之
      生活狀況，暨被告犯罪之動機、目的、手段等一切情狀，
      量處如主文所示之刑。
據上論斷，應依刑事訴訟法第299 條第1 項前段，判決如主文。
本案經檢察官邱曉華提起公訴，檢察官郭昭吟到庭執行職務。
中　　華　　民　　國　　111 　年　　4 　　月　　28　　日
                  刑事第四庭  審判長法  官  陳柏宇
　　　　　　　　　　　　　　　      法  官  吳明蒼
　　　　　　　　　　　　　　　      法  官　許芳瑜
以上正本證明與原本無異。 
如不服本判決應於收受送達後20日內向本院提出上訴書狀，並應
敘述具體理由；其未敘述上訴理由者，應於上訴期間屆滿後20日
內向本院補提理由書（均須按他造當事人之人數附繕本）「切勿
逕送上級法院」。告訴人或被害人如對於本判決不服者，應具備
理由請求檢察官上訴，其上訴期間之計算係以檢察官收受判決正
本之日期為準。因疫情而遲誤不變期間，得向法院聲請回復原狀
。
　　　                  　　　　　  書記官  呂欣穎
中　　華　　民　　國　　111 　年　　4 　　月　　29　　日
附錄本案論罪科刑法條全文：
中華民國刑法第225條
對於男女利用其精神、身體障礙、心智缺陷或其他相類之情形，
不能或不知抗拒而為性交者，處3年以上10年以下有期徒刑。
對於男女利用其精神、身體障礙、心智缺陷或其他相類之情形，
不能或不知抗拒而為猥褻之行為者，處6月以上5年以下有期徒刑
。
第一項之未遂犯罰之。